【裁判字號】    97,抗,22
【裁判日期】    970331
【裁判案由】    本票裁定強制執行
【裁判全文】
臺灣臺南地方法院民事裁定                97年度抗字第22號
抗  告  人  丙○○
            丁○○
相  對  人  兆豐國際商業銀行股份有限公司台南科學園區分公
            司
法定代理人  甲○○
非訟代理人  乙○○
上列抗告人因與相對人間本票裁定強制執行事件，對於中華民國
96年12月19日本院臺南簡易庭96年度票字第8310號民事裁定提起
抗告，本院裁定如下：
    主  文
抗告駁回。
抗告程序費用新台幣壹仟元由抗告人負擔。
    理  由
一、按執票人向本票發票人行使追索權時，得聲請法院裁定後強
    制執行，票據法第123條定有明文。又本票執票人依上開法
    條之規定，聲請法院裁定及抗告法院之裁定，僅依非訟案件
    程序，以審查強制執行許可與否，並無確定實體上法律關係
    存否之效力，如發票人就票據債務之存否有爭執時，應由發
    票人提起確認之訴，以資解決（最高法院56年台抗字第714
    號、57年台抗字第76號著有判例足資參照）。
二、本件相對人主張：伊執有抗告人為發票人，如原裁定所示之
    本票1紙，並免除作成拒絕證書，詎屆期提示未獲付款，依
    票據法第123條聲請裁定許可強制執行等情，已據提出系爭
    本票1紙為證，原裁定予以准許，即無不合。
三、抗告意旨略以：抗告人有還款的誠意，因已知可能有財務上
    無法順利之準備，於96年1月電話申請與相對人協商申請房
    貸本金繳款3年展延期，且相對人也是施予善意先行調降房
    貸利息，但遲至今未獲相對人回應申請房貸展延乙事，且抗
    告人之房貸本金已清償剩餘新台幣（下同）3,991,032元，
    非相對人所提出之430萬元，況抗告人名下之不動產已設定
    擔保予相對人，因此相對人聲請強制執行除了增加抗告人的
    身心負擔外，並無實際利益可得。為此，請求廢棄原裁定等
    語。
四、經查：本票執票人依票據法第123條規定，聲請法院裁定及
    抗告法院之裁定，僅依非訟事件程序，就本票形式上之要件
    是否具備，以審查強制執行許可與否而已，並無確定實體上
    法律關係存否之效力。因此，抗告人前揭所稱即使屬實，亦
    係實體上之爭執，應由抗告人另行提起訴訟，以資解決，要
    非於本件非訟程序所得加以審究。從而，原審為許可強制執
    行之裁定，並無違誤。抗告意旨指摘原裁定不當，求為廢棄
    ，為無理由，應予駁回。
五、據上論結，本件抗告為無理由，依非訟事件法第46條、第21
    條第2項、第23條、第24條第1項，民事訴訟法第495條之1第
    1 項、第449條第1項、第78條、第85條第1項前段，裁定如
    主文。
中    華    民    國    97    年    3     月    31    日
                  民事第三庭    審判長法  官  蔡美美
                                      法  官  張婷妮
                                      法  官  林福來
以上正本證明與原本無異。
如不服本裁定，僅得於收受本裁定正本送達後10日內，以適用法
規顯有錯誤為理由，向本院提出再抗告狀，（須附繕本一份及繳
納再抗告裁判費新台幣1,000元），經本院許可後始可再抗告。
中    華    民    國    97    年    3     月    31    日
                                      書記官  吳俊達


司法院資訊處製作；財團法人民間司法改革基金會備份。
